【裁判字號】    89,易,110
【裁判日期】    890126
【裁判案由】    竊盜
【裁判全文】
臺灣臺北地方法院刑事判決                          八十九年度易字第一一號
    公  訴  人  臺灣臺北地方法院檢察署檢察官
    被      告  甲○○
右列被告因竊盜案件，經檢察官提起公訴（八十八年度偵字第二五四七０號），本院
判決如左：
    主  文
甲○○連續竊盜，處有期徒刑參月。又意圖為自己不法之所有，而侵占其他離本人所
持有之物，處罰金壹仟元，如易服勞役，以參佰元折算壹日。
    事  實
一、甲○○曾於民國八十六年間，因犯竊盜罪經本院判處拘役四十日，緩形二年確定
    ，竟不知悛悔，復基於意圖為自己不法所有之概括犯意，自八十七年二月間起至
    同年十二月間止，連續在台北市○○○路○段九六號之飛福彩色沖印有限公司內
    ，竊取柯達金軟片一百餘捲。又另行起意，於八十八年十一月二日下午，在台北
    市○○路○段惠陽超級市場附近，拾獲詹月燕遭不明人士竊取而棄置之遠百企業
    股份有限公司提貨單一百元券二十五張、五百元券三十七張，竟予以侵占入己。
    嗣於八十八年十一月十九日二十時三十分許，在台北市○○○路○段七六號前為
    警查獲，而扣得其竊取尚存留之柯達金軟片五十二捲及其拾獲之前開提貨單。
二、案經台北市政府警察局中正第二分局報請台灣台北地方法院檢察署檢察官偵查起
    訴。
    理  由
一、訊據被告甲○○，固坦承有分別在上揭地點竊取柯達金軟片及拾獲提貨單等情，
    惟辯稱：扣案之柯達金軟片係伊自己買的云云。然查：右揭事實業據被告在警訊
    及偵查中供承不諱，核與證人楊秀鳳、被害人詹月燕於警訊中之供述相符，復有
    贓物認領保管單二紙附卷可稽。被告於本院所辯扣案之柯達金軟片係伊自己購買
    乙節，與其在警訊及偵查中之供述不符，又無法說明其購買之時間、地點，或提
    出相關證據供本院查證，此部分辯解顯屬事後卸責之詞，不足採信。本件事證明
    確，被告之犯行堪予認定。
二、核被告所為，係犯刑法第三百二十條第一項之竊盜罪、同法第三百三十七條之侵
    占離本人所持有之物罪。所犯多次竊盜罪，時間相近，犯罪構成要件相同，顯係
    基於概括之犯意而為，屬連續犯，應依刑法第五十六條規定加重其刑。所犯竊盜
    罪、侵占離本人所持有之物罪，犯意各別，行為互異，為數罪，應併合處罰。犯
    罪所生之危害及其犯罪後之態度等一切情狀，分別量處如主文所示之刑，並就罰
    金部分諭知易服勞役之折算標準，以示懲儆。公訴人認前開提貨單係屬遺失物，
    惟被害人詹月燕供稱：伊於八十八年十一月二日下午二時許，在台北市○○路○
    段三二號一樓之咖啡店內遭人竊取其身後皮包，皮包內有前開提貨單等語，此有
    詹月燕之報案筆錄影本附卷可稽，是前開提貨單係屬離本人所持有之物而非遺失
    物，應予說明。又公訴人對被告求刑有期徒刑四月，惟被告雖有竊盜前科，然其
    本次竊取之財物尚非貴重，而所犯侵占離本人所持有之物罪，本刑為罰金刑，爰
    判處如主文所示之刑，亦併予敘明。
據上論斷，應依刑事訴訟法第二百九十九條第一項前段，刑法第五十六條、第三百二
十條第一項、第三百三十七條、第四十二條第二項，罰金罰鍰提高標準條例第一條前
段、第二條，判決如主文。
本案經檢察官汪南均到庭執行職務。
中      華      民      國    八十九    年      一      月    二十六    日
                                  臺灣台北地方法院刑事第三庭
                                      法  官  丁  蓓  蓓
右正本證明與原本無異。
如不服本判決，應於送達後十日內向本院提出上訴狀。
                                      書記官  楊  秋  鈴
中      華      民      國    八十九    年      二      月      一      日
附錄本案論罪科刑法條全文：
刑法第三百二十條：
意圖為自己或第三人不法之所有，而竊取他人之動產者，為竊盜罪，處五年以下有期
徒刑、拘役或五百元以下罰金。
意圖為自己或第三人不法利益，而竊佔他人之不動產者，依前項之規定處斷。
前二項之未遂犯罰之。
刑法第三百三十七條：
意圖為自己或第三人不法之所有，而侵占遺失物、漂流物或其他離本人所持有之物者
，處五百元以下罰金。（提高十倍）


司法院資訊處製作；財團法人民間司法改革基金會備份。
